臺灣屏東地方法院刑事判決　　　　　　 100年度訴字第597號
公　訴　人　臺灣屏東地方法院檢察署檢察官
被　　　告　李振豊
上列被告因違反毒品危害防制條例案件，經檢察官提起公訴（10
0 年度毒偵字第619 號），被告於準備程序中就被訴犯罪事實為
有罪之陳述，經本院告知簡式審判程序之旨，並聽取被告及公訴
人之意見後，合議庭裁定由受命法官獨任進行簡式審判程序，判
決如下：
    主  文
李振豊施用第一級毒品，累犯，處有期徒刑壹年。
    事  實
一、李振豊前於民國96年間因施用毒品案件，經臺灣高雄地方法
    院( 下稱高雄地院) 以96年度毒聲第1534號裁定送勒戒處所
    觀察、勒戒後，因認有繼續施用毒品之傾向，經高雄地院以
    97年度毒聲第71號裁定令入戒治所施以強制戒，於98年1 月
    12日期滿執行完畢釋放出所，並經臺灣高雄地方法院檢察署
    檢察官以98年度戒毒偵字第26號為不起訴處分確定。復於前
    開強制戒治執行完畢5 年內之99年間因施用毒品案件，經高
    雄地院以99年度審訴字第852 號判處有期徒刑9 月確定。另
    於82年間因違反肅清煙毒條例案件，經高雄地院以82年度訴
    字第4079號判處有期徒刑11年6 月，褫奪公權8 年，嗣經臺
    灣高等法院高雄分院以83年度上訴字第788 號撤銷原判決，
    改判處有期徒刑12年確定，褫奪公權8 年確定；又於83年間
    因違反肅清煙毒條例、麻醉藥品管理條例等案件，經高雄地
    院以83年度訴字第1352號判處有期徒刑3 年2 月、4 月，應
    執行有期徒刑3 年5 月確定；上開3 罪嗣經高雄地院以84年
    度裁定應執行有期徒刑15年2 月，褫奪公權8 年確定，並於
    90 年4月27日縮刑期滿假釋出監，交付保護管束，迄於96年
    7 月16日因假釋未經撤銷以執行完畢論。詎其明知海洛因係
    毒品危害防制條例第2 條第2 項第1 款所定之第一級毒品，
    不得非法持有、施用，竟於前開強制戒治執行完畢後5 年內
    ，基於施用第一級毒品之犯意，於99年9 月16日上午7 、8
    時許，在其之不知情之某成年男性友人位於高雄市○○區○
    ○村○○○段4834地號土地附近之住處，以將海洛因摻水稀
    釋置於針筒後注入體內之方式，施用第一級毒品海洛因1 次
    。嗣於99年9 月16日13時20分許，在前開地號之土地上某處
    ，為警盤查，其在未有偵查犯罪職權之機關或公務員發現其
    上開施用第一級毒品犯罪前，即向警方坦承上開施用第一級
    毒品之犯行，並接受裁判。復經徵得其同意後採尿送驗，檢
    出海洛因代謝後之可待因、嗎啡陽性反應，始查悉上情。
二、案經高雄市政府警察局林園分局移送臺灣高雄地方法院檢察
    署呈請臺灣高等法院高雄分院檢察署檢察長移轉臺灣屏東地
    方法院檢察署檢察官偵查起訴。
    理  由
一、本件被告李振豊所犯係死刑、無期徒刑、最輕本刑為3 年以
    上有期徒刑以外之罪，其於本院準備程序中就前揭被訴事實
    為有罪之陳述，經受命法官告知簡式審判程序之旨，並聽取
    其與公訴人之意見後，本院認無不得或不宜改依簡式審判程
    序進行之處，爰依刑事訴訟法第273 條之1 第1 項、第284
    條之1 規定，本院合議庭裁定由受命法官獨任依簡式審判程
    序審理，合先敘明。
二、上揭犯罪事實，業據被告李振豊於警詢、偵查及本院審理中
    均坦承不諱，而被告為警查獲時所採集之尿液檢體，經送臺
    灣檢驗科技股份有限公司檢驗，其結果呈有海洛因代謝後之
    可待因、嗎啡陽性反應，此有該公司99年10月1 日編號KH/2
    010/00000000號濫用藥物檢驗報告( 見警卷第5 頁) 在卷可
    稽，並有高雄市政府警察局林園分局中庄派出所尿液代號與
    真實姓名對照表及被告之尿液採驗同意書各1 紙( 見警卷第
    6 、7 頁) 附卷可佐，足認被告上開任意性之自白應顯與事
    實相符，而堪採信。是本案事證明確，被告李振豊上開施用
    第一級毒品海洛因之犯行，堪以認定。
三、按修正之毒品危害防制條例第20條就施用毒品者，祇於「初
    犯」及「5 年後再犯」2 種情形，有其追訴條件之限制，即
    須於初犯經觀察、勒戒或強制戒治釋放後，5 年內均無施用
    毒品之行為，始能認其前所實施之觀察、勒戒或強制戒治已
    足遮斷毒癮，而得於5 年後再犯時，再予適用初犯之規定，
    重行觀察、勒戒等程序。倘5 年內已經再犯，被依法追訴處
    罰，縱其第3 次（或第3 次以上）施用毒品之時間在初犯釋
    放5 年以後，即與「5 年後再犯」之情形有別，且因已於「
    5 年內再犯」，顯見其再犯率甚高，原實施觀察、勒戒或強
    制戒治，已無法收其實效，而無5 年戒斷期之存在，自無再
    經觀察、勒戒及強制戒治之必要，應得逕行追訴處罰。本件
    被告李振豊前於96年間因施用毒品案件，經高雄地院以96年
    度毒聲第1534號裁定送勒戒處所觀察、勒戒後，因認有繼續
    施用毒品之傾向，經高雄地院以97年度毒聲第71號裁定令入
    戒治所施以強制戒，於98年1 月12日期滿執行完畢釋放出所
    ，並經臺灣高雄地方法院檢察署檢察官以98年度戒毒偵字第
    26號為不起訴處分確定。其復於前開強制戒治執行完畢5 年
    內之99年間因施用毒品案件，經高雄地院以99年度審訴字第
    852 號判處有期徒刑9 月確定，有臺灣高等法院被告前案紀
    錄表1 份在卷可按，被告既曾於「5 年內再犯」，且經法院
    判處罪刑確定，則其於99年9 月16日上午10時許，再度施用
    第一級毒品海洛因之行為，即非屬該條例第20條第3 項所定
    「5 年後再犯」之情形，是檢察官逕行依毒品危害防制條例
    第23條第2 項之規定，予以追訴，應屬適法，本院自得依法
    予以論罪科刑。
四、核被告李振豊上開所為，係犯毒品危害防制條例第10條第1
    項施用第一級毒品罪。其於施用第一級毒品海洛因前持有第
    一級毒品海洛因之低度行為，已為其施用第一級毒品海洛因
    之高度行為所吸收，應不另論罪。又被告有如前揭事實欄所
    述論罪科刑執行之前科紀錄，有前開臺灣高等法院被告前案
    紀錄表1 份在卷可查，其於有期徒刑執行完畢後，5 年以內
    故意再犯本件有期徒刑以上之罪，為累犯，應依刑法第47條
    第1 項之規定，加重其刑。另被告於上開施用毒品後，在未
    有偵查犯罪職權之機關或公務員發覺其上開施用毒品犯罪前
    ，即向警方坦承上開施用第一級毒品海洛因之犯行等情，有
    高雄市政府警察局林園分局中庄派出所職務報告書1 紙( 見
    本院卷第26頁) 附卷可憑，並進而接受裁判，是被告之行為
    已合於自首之要件，爰依刑法第62條前段之規定，減輕刑責
    ，並與前開加重部分，依法均先加重後減輕之。爰審酌被告
    前有多次施用毒品之不良素行，歷經觀察、勒戒、強制戒治
    等程序，並處以刑罰後，仍未能徹底戒絕毒品，而再次違犯
    本件施用毒品之罪，顯見其自制力不佳，惟念及其施用毒品
    行為乃自戕一己之身體健康，並未害及他人，且其於犯罪後
    已知坦承犯行、態度尚可，暨衡及其素行、智識程度、生活
    狀況等一切情狀，認檢察官就被告上開所犯，具體求處有期
    徒刑1 年，應屬適當，爰量處如主文所示之刑。
據上論斷，應依刑事訴訟法第273 條之1 第1 項、第284 條之1
、第299 條第1 項前段，毒品危害防制條例第10條第1 項，刑法
第11條前段、第47條第1 項、第62條前段，判決如主文。
本案經檢察官鍾佩真到庭執行職務。
中    華    民    國   100    年    6     月    30    日
                   刑事第一庭  法  官  許瑜容
以上正本證明與原本無異。
如不服本判決，應於收受本判決送達後10日內向本院提出上訴書
狀，其未敘述上訴理由者，並得於上訴期間屆滿後20日內向本院
補提理由書狀（均須按他造當事人之人數附繕本）「切勿逕送上
級法院」
中    華    民    國   100    年    6     月    30    日
                               書記官  龔惠婷
附錄本判決論罪科刑法條全文：
毒品危害防制條例第10條
施用第一級毒品者，處 6 月以上 5 年以下有期徒刑。
施用第二級毒品者，處 3 年以下有期徒刑。